臺灣板橋地方法院刑事判決　　　　　　　100年度易字第911號
公　訴　人　臺灣板橋地方法院檢察署檢察官
被　　　告　雷明機
上列被告因傷害等案件，經檢察官提起公訴（99年度偵字第
30110 號），本院判決如下：
    主  文
雷明機犯恐嚇危害安全罪，累犯，處拘役參拾日，如易科罰金，
以新臺幣壹仟元折算壹日。
其餘被訴傷害部分，公訴不受理。
    事實及理由
壹、有罪部分：
一、本件被告所犯係死刑、無期徒刑、最輕本刑為3 年以上有期
    徒刑以外之罪，其於本院審理中就被訴事實為有罪之陳述，
    經法官告知簡式審判程序之旨，並聽取公訴人及被告之意見
    後，經本院依刑事訴訟法第273 條之1 第1 項之規定，裁定
    進行簡式審判程序。
二、本件犯罪事實及證據，除證據部分補充「被告雷明機於本院
    審理時之自白」外，餘均引用檢察官起訴書之記載（如附件
    ）。
三、論罪及科刑：
    核被告所為，均係犯刑法第305 條之恐嚇危害安全罪。又被
    告有起訴書犯罪事實欄所載有期徒刑執行完畢之前案紀錄，
    有臺灣高等法院被告前案紀錄表在卷可稽，其於有期徒刑執
    行完畢後5 年之內，故意再犯本件有期徒刑以上之罪，為累
    犯，應依刑法第47條第1 項之規定加重其刑。爰審酌被告僅
    因細故，於網咖店中因心生不滿，即出言恫嚇被害人余冠緯
    ，使被害人心生畏懼，被告行為實屬不該，惟念其於本院審
    理中終知坦承犯行，並就其犯罪之動機、手段、恐嚇情節，
    及被害人余冠緯就本案已不願追究，並與被告已達成和解（
    見卷附調解筆錄）等一切情狀，爰量處如主文所示之刑，並
    諭知易科罰金折算標準，以示懲儆。
貳、不受理部分：
一、公訴意旨略以：被告雷明機與被害人余冠緯發生口角，竟基
    於加害生命、身體、自由之犯意，接續於民國99年11月7 日
    23時40分許起，在臺北縣新莊市（現改制為新北市新莊區○
    ○○○路246 號臥虎藏龍網咖店內，及臺北縣政府警察局新
    莊分局光華派出所內，以「戴眼鏡的，我看你不爽很久了，
    我見你一次打你一次（臺語）」、「小心一點」等語恫嚇余
    冠緯，致余冠緯心生畏懼，嗣經警據報前往處理時，雷明機
    復基於傷害之犯意，徒手出拳毆打在旁圍觀之姜禮豪頭部，
    致姜禮豪受有頸部外傷之傷害，因認被告就傷害姜禮豪部分
    ，另涉刑法第277 條第1 項之傷害罪嫌。
二、按告訴乃論之罪，告訴人於第一審辯論終結前，得撤回其告
    訴；又告訴經撤回者，法院應諭知不受理之判決，刑事訴訟
    法第238條第1項，及第303條第3 款定有明文。
三、被告就此傷害姜禮豪部分，經檢察官提起公訴，認被告所為
    係涉犯刑法第277 條第1 項之傷害罪，依同法第287 條前段
    之規定，均須告訴乃論。茲被告業與告訴人姜禮豪達成和解
    ，業據告訴人姜禮豪撤回告訴，有調解筆錄及撤回告訴狀各
    1 份在卷可稽，揆諸前開說明，爰為不受理之判決。
參、據上論斷，應依刑事訴訟法第299 條第1 項前段、第310 條
    之2 、第303 條第3 款，刑法第305 條、第41條第1 項前段
    、第47條第1 項，刑法施行法第1 條之1 ，判決如主文。
本案經檢察官張瑞玲到庭執行職務。
中    華    民    國   100    年    8     月    25    日
                  刑事第十六庭  法  官  蘇揚旭
上列正本證明與原本無異。
如不服本判決，應於判決送達後10日內敘明上訴理由，向本院提
出上訴狀 (應附繕本) ，上訴於臺灣高等法院。其未敘述上訴理
由者，應於上訴期間屆滿後20日內向本院補提理由書「切勿逕送
上級法院」。
                                書記官  李郁禎
中    華    民    國   100    年    8     月    26    日
附件：
臺灣板橋地方法院檢察署檢察官起訴書
                                     99年度偵字第30110號
    被      告  雷明機  男  36歲（民國○○年○月○○日生）
                        住新北市○○區○○街31號2樓
                        居新北市○○區○○路311巷15號8樓
                        國民身分證統一編號：Ｚ000000000號
上列被告因傷害等案件，業經偵查終結，認應提起公訴，茲將犯
罪事實及證據並所犯法條分敘如下：
        犯罪事實
一、雷明機前因詐欺及搶奪案件，經臺灣板橋地方法院分別以96
    年簡字第3320號、96年交簡上字第59號判決判處有期徒刑2
    月、6 月（經減刑為3 月）確定，合併應執行有期徒刑4 月
    ，而於民國97年5 月15日易科罰金執行完畢，詎仍不知悔改
    ，因與余冠緯發生口角，竟基於加害生命、身體、自由之犯
    意，接續於民國99年11月7 日23時40分許起，在臺北縣新莊
    市（現改制為新北市新莊區○○○○路246 號臥虎藏龍網咖
    店內，及臺北縣政府警察局新莊分局光華派出所內，以「戴
    眼鏡的，我看你不爽很久了，我見你一次打你一次（臺語）
    」、「小心一點」等語恫嚇余冠緯，致余冠緯心生畏懼。嗣
    經警據報前往處理時，雷明機復基於傷害之犯意，徒手出拳
    毆打在旁圍觀之姜禮豪頭部，致姜禮豪受有頸部外傷之傷害
    。
二、案經余冠緯、姜禮豪訴由臺北縣（現改制為新北市，下同）
    政府警察局新莊分局移送偵辦。
        證據並所犯法條
一、證據資料暨待證事實
┌──┬─────────┬─────────────┐
│編號│    證據資料      │          待證事實        │
├──┼─────────┼─────────────┤
│ 1  │被告雷明機於警詢、│被告有與告訴人余冠緯、姜禮│
│    │偵查中之供述      │豪發生爭執，並出拳毆打告訴│
│    │                  │人姜禮豪之事實。          │
├──┼─────────┼─────────────┤
│ 2  │證人即告訴人余冠緯│被告有以上開言語恫嚇，致告│
│    │於警詢、偵查中之指│訴人余冠緯心生畏懼之事實。│
│    │訴                │                          │
├──┼─────────┼─────────────┤
│ 3  │證人即告訴人姜禮豪│1.被告徒手毆打告訴人姜禮豪│
│    │於警詢、偵查中之指│  ，至其受有頸部外傷之事實│
│    │述                │  。                      │
│    │                  │2.被告向告訴人余冠緯出言恐│
│    │                  │  嚇上開內容言語之事實。  │
├──┼─────────┼─────────────┤
│ 4  │證人鄭淑如於偵查中│被告與告訴人余冠緯發生口角│
│    │之具結證稱        │爭執之事實。              │
├──┼─────────┼─────────────┤
│ 5  │新泰綜合醫院出具之│告訴人姜禮豪受有頸部外傷等│
│    │診斷證明書        │傷害之事實。              │
├──┼─────────┼─────────────┤
│ 6  │臺北縣政府警察局新│被告徒手揮拳毆打告訴人姜禮│
│    │莊分局光華派出所警│豪之事實。                │
│    │員職務報告書      │                          │
└──┴─────────┴─────────────┘
二、核被告雷明機所為，係犯刑法第277 條第1 項之傷害罪嫌、
    同法第305 條之恐嚇罪嫌。再被告所犯上開二罪間，犯意各
    別、行為互殊，請分論併罰。又被告曾受如犯罪事實欄所示
    之有期徒刑執行完畢，有本署刑案資料查註紀錄表在卷可稽
    ，5 年以內故意再犯本件有期徒刑以上之罪，為累犯，請依
    刑法第47條第1 項規定加重其刑。
三、依刑事訴訟法第251條第1項提起公訴。
    此  致
臺灣板橋地方法院
中    華    民    國   100    年    2     月    25    日
                              檢  察  官  蔡妍蓁
本件正本證明與原本無異
中    華    民    國   100    年    3     月    8     日
                              書  記  官
附錄本案所犯法條全文：
中華民國刑法第277條
（普通傷害罪）
傷害人之身體或健康者，處 3 年以下有期徒刑、拘役或 1 千元
以下罰金。
犯前項之罪因而致人於死者，處無期徒刑或 7 年以上有期徒刑
；致重傷者，處 3 年以上 10 年以下有期徒刑。
中華民國刑法第305條
（恐嚇危害安全罪）
以加害生命、身體、自由、名譽、財產之事，恐嚇他人致生危害
於安全者，處 2 年以下有期徒刑、拘役或 3 百元以下罰金。